# 投资性房地产的公允价值

提问人：jangyanbo 时间：2014-12-03 00:05:53
陈老师好：向您请教什么样的企业在什么样的条件下才适合运用公允价值模式进行投资性房地产的后续加量呢！准则上讲的活跃的交易市场在目前国情下应该是个什么样的市场呢，如何取得投资性房地产公允价值呢，是不是企业只要是从成本计量模式想转换公允价值计量模式就可以评估报告作为依据进行转换呢，这种转换企业就是想增加自身的净资产为目的可不可以这样操作呢

回答人：chenyiwei
目前情况下，个人建议只对那些所拥有的绝大部分投资性房地产均位于大中城市（尤其是一线城市）市区，所在地具有较活跃房地产市场，公允价值较容易从直接市场观察中取得的公司，采用公允价值模式进行后续计量。如果大量投资性房地产位于缺乏活跃房地产市场的中小城市，完全依靠估值模型测算其公允价值，可靠性可能会有疑问。

提问人：zengfengxia 时间：2014-12-04 09:55:41
新发布的公允价值准则当中似乎没有可靠计量的概念，只要求充分披露参数，这种情况下，不同准则之间比如 22 号准则第 32 条的可靠计量如何衔接？ 投资性房地产准则当中要求以公允价值后续计量的条件是有活跃的交易市场、能从交易市场上去的同类或类似的市场价格。。。。是不是表明相关公允价值只能以市场法取得，而且不能有不可观察的输入值？

回答人：chenyiwei
这可能会有一个逐步磨合的过程。目前对 39 号准则的熟悉和认同程度普遍较低，因此短期内针对现有其他准则中提出的“可靠计量”要求扩大公允价值使用范围的可能性不大，但相信今后会有逐步改变。